【裁判字號】    98,交聲,1328
【裁判日期】    980626
【裁判案由】    聲明異議
【裁判全文】
臺灣高雄地方法院交通事件裁定        98年度交聲字第1328號
原處分機關  交通部公路總局高雄區監理所旗山監理站
異  議  人  甲○○○
上列異議人即受處分人因違反道路交通管理處罰條例案件，對於
交通部公路總局高雄區監理所旗山監理站民國98年4 月22日所為
之裁決處分（旗監違字第裁85-L00000000號）聲明異議，本院裁
定如下：
    主  文
異議駁回。
    理  由
一、原處分意旨略以：異議人即受處分人甲○○○於民國98年2
    月20日16時10分許，駕駛車號S6-7882 號自用小客車，行經
    嘉義縣台18線與富和路路口，違規闖紅燈，為警拍照採證後
    ，逕行製單舉發，爰依道路交通管理處罰條例第53條第1 項
    、第63條第1 項第3 款之規定，裁處異議人罰鍰新台幣（下
    同）2,700 元，並記違規點數3 點等語。
二、聲明異議意旨略以：違規路段並無豎立告示牌顯示有闖紅燈
    、搶黃燈照相，且該路段黃燈轉換紅燈之速度過快，員警躲
    在暗處趁異議人搶黃燈時偷拍，實難令人信服，爰依法聲明
    異議，請求撤銷原處分，勿讓人民淪為員警搶業績之犧牲品
    等語。
三、按駕駛人駕駛汽車，應遵守道路交通標誌、標線、號誌之指
    示，並服從交通指揮人員之指揮，道路交通安全規則第90條
    定有明文。又汽車駕駛人，行經有燈光號誌管制之交岔路口
    闖紅燈者，處1,800 元以上5,400 元以下罰鍰，並記違規點
    數3 點，道路交通管理處罰條例第53條第1 項、第63條第1
    項第3 款亦有明定。
四、經查：異議人於上揭時、地，駕車違規闖紅燈，為警拍照取
    證後逕行舉發等事實，有嘉義縣警察局舉發違反道路交通管
    理事件通知單1 紙、照片2 張在卷可稽，觀諸該2 張照片所
    示，異議人所駕車輛確實於路口號誌為紅燈之狀態下，通過
    路口停止線繼續行駛而穿越該路口，是異議人駕車闖紅燈之
    違規事實至為明確，其辯稱係搶黃燈云云，不足採信；又依
    上開道路交通安全規則第90條規定，駕駛人駕車本應遵守交
    通號誌之指示，而紅燈表示禁止通行，不得超越停止線或進
    入路口，此為道路交通標誌標線號誌設置規則第206 條所明
    定，異議人領有駕駛執照，理當知之甚明，再遍閱道路交通
    管理處罰條例，關於闖紅燈之違規，並無須豎立標示始得拍
    照舉發之規定，故異議人辯稱本件違規路段並無豎立告示牌
    顯示有闖紅燈照相一節，殊無可採；至異議人另辯稱員警躲
    在暗處拍照取證一節，核與認定異議人有無違規無涉，異議
    人不得執此為免責事由。
五、綜上，本件違規事實明確，原處分機關依前揭法規規定，裁
    處異議人罰鍰2,700元，並記違規點數3 點，於法有據，裁
    罰額度亦無不當，本件聲明異議，為無理由，應予駁回。
六、據上論斷，應依道路交通案件處理辦法第19條，裁定如主文
    。
中    華    民    國    98    年    6     月    26    日
                  交通法庭      法  官  周宛瑩
以上正本，係照原本作成，證明與原本無異。
如不服本裁定應於送達後5日內向本院提出抗告狀。
中    華    民    國    98    年    6     月    26    日
                                書記官  彭帥雄


司法院資訊處製作；財團法人民間司法改革基金會備份。
